臺灣高等法院刑事裁定
111年度抗字第67號
抗  告  人
即受 刑 人  鍾語倢


上列抗告人因聲請撤銷緩刑案件，不服臺灣新北地方法院110年
度撤緩字第260號，中華民國110年11月5日裁定（聲請案號：臺
灣新北地方檢察署110年度執聲字第2009號），提起抗告，本院
裁定如下：
    主  文
原裁定撤銷。
檢察官之聲請駁回。
    理  由
一、原裁定意旨略以：抗告人即受刑人鍾語倢（下稱抗告人）前
    因侵占案件，經原審法院以106年度審簡字第324號判決判處
    有期徒刑6月，緩刑5年，並應依附表所示內容支付損害賠償
    ，於民國106年5月22日確定。抗告人於106年7月間即有未遵
    期履行之情事，經告訴人於106年11月間具狀陳報予執行檢
    察官，嗣因抗告人於106年12月26日接受訊問時，表示願於1
    07年1月20日前將106年7月至107年1月共計7期之款項給付予
    告訴人，並經告訴人同意，其後抗告人亦有將上開款項給付
    予告訴人。又抗告人自110年6月起迄今，未再支付告訴人任
    何款項，亦未再與告訴人聯繫，告訴人復將上情具狀陳報予
    執行檢察官，經臺灣新北地方檢察署檢察官傳喚抗告人於11
    0年9月22日到庭說明，惟抗告人未到庭，亦未提出任何已履
    行緩刑負擔之證明，復經原審法院再行傳喚抗告人於110年1
    1月4日到庭說明，惟抗告人經合法傳喚仍未到庭，經撥打抗
    告人所留行動電話，其中1門號已非抗告人使用，其他3門號
    均已停用，且抗告人復無因另案在監、在押等無法履行負擔
    之事由，顯然抗告人係無正當理由拒絕履行緩刑宣告所定負
    擔。是抗告人既已評估自己之資力，同意原判決緩刑宣告所
    定負擔，明知未遵期履行負擔有遭撤銷緩刑之風險，竟仍違
    背之，上開負擔既為原判決對於抗告人宣告緩刑之重要考量
    ，則抗告人本次無正當理由不履行負擔，此前亦有未遵期履
    行之情事，可見抗告人確已無履行前揭緩刑負擔之誠意，而
    有蓄意消極規避賠償之舉，其違反之情節應屬重大，足認原
    宣告之緩刑已難收其預期效果，而有執行刑罰之必要，爰依
    刑法第75條之1第1項第4款之規定，撤銷抗告人所受緩刑之
    宣告。
二、抗告意旨略以：抗告人因家庭因素，戶口被遷移2次，導致
    未收到通知，本來跟對方說每月還款新臺幣（下同）5千元
    ，因疫情關係沒收入，致無法還款，已跟對方通過電話表示
    要一次處理清償，對方表示同意，故提起抗告，請求撤銷原
    裁定，更為適當之裁定。
三、按刑法第75條之1第1項規定：「受緩刑之宣告而有下列情形
    之一，足認原宣告之緩刑難收其預期效果，而有執行刑罰之
    必要者，得撤銷其宣告：...四、違反第74條第2項第1款至
    第8款所定負擔情節重大者。」是檢察官依刑法第75條之1第
    1項規定聲請撤銷緩刑，除須符合該條各款之要件外，本條
    並採裁量撤銷主義，賦予法院撤銷與否之權限，特於第1項
    規定實質要件為「足認原宣告之緩刑難收其預期效果，而有
    執行刑罰之必要」，供作審認之標準。亦即於上揭「得」撤
    銷緩刑之情形，法官應依職權本於合目的性之裁量，並就具
    體個案情形，衡酌原宣告之緩刑是否難收其預期之效果，而
    確有執行刑罰之必要，以決定該緩刑宣告是否應予撤銷。
四、經查：
　㈠原裁定所稱抗告人受附條件緩刑宣告，先前已曾經催繳才補
    繳，此次又拖欠未繳，亦未與告訴人聯繫，且所使用之電話
    暫停使用致連絡無著，檢察官及原審法院先後通知均未到庭
    說明等節，經核卷內資料，均無違誤，是抗告人確有違反上
    開緩刑宣告所定分期賠償負擔之事實。
　㈡統計抗告人之已繳、未繳，其自106年3月20日至110年5月20
    日止計51期，共已付25萬5,000元，尚有4萬5,000元未付。
　㈢然經本院傳喚雙方到庭後，抗告人已說明其去年未繼續履行
    係因受疫情關係影響等緣由，並非已無履行之意，且先前未
    到庭乃因住所（戶籍）幾經遷移所致，核與卷內戶籍資料之
    異動情形相符，又抗告人當庭表示要一次還清未付之所有款
    項，並業已當庭交付4萬5,000元予告訴代理人彭莉華點收無
    誤（見本院卷第38頁筆錄），則如今抗告人既已將緩刑條件
    之附表所示全部金額實際賠償予告訴人，且告訴代理人亦當
    庭表示對本案是否撤銷緩刑沒有意見，無再予追究之意，是
    本院認為無撤銷緩刑而令抗告人執行刑罰之必要，檢察官之
    聲請，現已於法不合。
五、綜上所述，原裁定未及審酌上情，逕准檢察官之聲請，撤銷
    抗告人緩刑之宣告，並非允當，抗告人提起本件抗告，為有
    理由，應由本院將原裁定撤銷，並由本院自為裁定，駁回檢
    察官之聲請。　　
據上論斷，應依刑事訴訟法第413條，裁定如主文。
中　　華　　民　　國　　111 　年　　2 　　月　　25　　日
                  　刑事第八庭　審判長法　官　陳世宗
                                      法　官　林呈樵
                                      法　官　吳勇毅
以上正本證明與原本無異。
不得再抗告。
                                      書記官  許家慧
中　　華　　民　　國　　111 　年　　2 　　月　　25　　日
附表：
被告鍾語倢應給付張文柔新臺幣30萬元，自民國106年3月20日起，於每月20日前各給付5千元，至全部清償為止，如有一期不履行，視為全部到期。